【裁判字號】    98,審簡,125
【裁判日期】    980417
【裁判案由】    偽證
【裁判全文】
臺灣桃園地方法院刑事判決             98年度審簡字第125號
公  訴  人  臺灣桃園地方法院檢察署檢察官
被      告  甲○○
上列被告因偽證案件，經檢察官提起公訴（97年度偵字第13859
號），被告自白犯罪，本院認為宜以簡易判決處刑，爰不經通常
審判程序，逕以簡易判決處刑如下：
    主      文
甲○○犯偽證罪，累犯，處有期徒刑肆月。
    事實及理由
一、甲○○前於民國93年間因竊盜案件，經本院以93年度壢簡字
    第1676號判決判處有期徒刑3 月確定，於94年10月5 日期滿
    執行完畢（於本案構成累犯）。又於94年間因偽造文書案件
    ，經本院以94年度易字第621 號判決判處有期徒刑4 月，嗣
    經臺灣高等法院以94年度上易字第1811號判決駁回上訴確定
    ；於94年間又因施用第一級毒品案件，經本院以94年度訴字
    第1115號判決判處有期徒刑6 月確定；於94年間繼因連續施
    用第二級毒品案件，經本院以94年度壢簡字第1773號判決判
    處有期徒刑4 月；於94年間再因偽造文書案件，經本院以95
    年度壢簡字第692 號判決判處有期徒刑2 月確定；上開4 罪
    刑嗣經本院以96年度聲字第720 號裁定定應執行刑為有期徒
    刑1 年2 月確定，於96年6 月28日假釋併付保護管束出監，
    迄96年10月3 日縮刑期滿假釋未經撤銷，未執行之刑，以已
    執行論（於本案構成累犯）。詎不知悔改，明知其持有以「
    王興平」為證照持有名義人、另以「丁專晟」之出生年月日
    及身分證字號為執照上載出生年月日及證號之偽造駕照1 張
    ，係某姓名年籍不詳之人於94年3 月間偽造後交付，並非葉
    良煇或陳國偉所偽造，於94年3 月15日晚間8 時40分許，在
    桃園縣桃園市○○路62號前，為警查獲，並扣得前開偽造駕
    照1 張後，竟基於偽證之犯意，於94年3 月16日下午5 時7
    分許，在臺灣桃園地方法院檢察署第17偵查庭就其被訴偽造
    文書案件偵查中（案號：94年度內勤字第6 號），以證人身
    分作證時，就該扣案駕照為何人所偽造交付之於案情有重要
    關係之事項，供後具結而為虛偽證稱：「（問：被查扣王興
    平駕照來源？）前天在桃園市○○路76號3 樓之2 葉良輝住
    處，葉幫我做的，我拿照片給他，他黏到駕照上，做完後交
    給我」等語；嗣甲○○復承上開偽證之同一犯意，於96年11
    月13日下午2 時20分，檢察官以葉良煇涉犯偽造特種文書罪
    嫌提起公訴而在本院刑事第1 法庭以96年度訴字第1416號案
    件審理時，就上開扣案駕照為何人所偽造交付之於案情有重
    要關係之事項，供前具結後改虛偽證稱：「（問：駕照如何
    來的？）剛才在庭的證人陳國偉給我的」、「（問：為何陳
    國偉要給你？）當時我有毒品案件被通緝，陳國偉幫我做那
    張證件」、「（問：為何你的證件是請陳國偉做處理而非如
    你在警局及偵查中說證件是由葉良煇變造後交給你？）當時
    是陳國偉做給我的，經過葉良煇拿給我，我應該是請陳國偉
    幫我做的」、「（問：既然你是請陳國偉幫你做，為何要透
    過葉良煇？）我們都認識，陳國偉做好之後，我去葉良煇那
    邊拿」等語，足生影響該案認定結果。葉良煇涉嫌偽造文書
    案件，因此經判決無罪並於97年4 月29日確定，而甲○○涉
    嫌偽證部分，則經臺灣桃園地方法院檢察署檢察官自動簽分
    偵辦，並於97年7 月23日該偽證案件偵查中供承陳國偉未偽
    造前開證件而查獲。案經臺灣桃園地方法院檢察署檢察官自
    動檢舉偵查起訴。
二、證據名稱：
  (一)被告甲○○於偵查及本院準備程序時之自白。
  (二)證人葉良煇、陳國偉偵查及本院審理時之證述。
  (三)臺灣桃園地方法院檢察署檢察官94年3 月16日訊問筆錄、本
    院96年11月13日審判筆錄各1 份、 證人結文2 紙。
  (四)本院96年度訴字第1416號刑事判決、臺灣高等法院97年度上
    訴字第1442號刑事決各1 份。
三、按刑法上之偽證罪，不以結果之發生為要件，一有偽證情事
    ，無論當事人是否因而受有利或不利之判決，均不影響其犯
    罪之成立，且該罪為侵害國家法益之犯罪，其罪數應以訴訟
    之件數為準，縱於同一訴訟事件數度偽證，仍論以單純一罪
    （參照最高法院71年度臺上字第8127號判例、72年度台上字
    第3311號判例意旨），查被告甲○○就葉良煇涉犯偽造文書
    案件，於檢察官偵查時及本院審理時，就扣案駕照為何人所
    偽造交付之於案情有重要關係之事項，於供前、供後具結後
    仍為虛偽證述，縱葉良煇所涉偽造文書案件，嗣經判處無罪
    確定，惟依上揭說明，並不影響被告所犯偽證罪之成立，是
    核被告所為，係犯刑法第168 條之偽證罪。至被告於同一案
    件偵查中及本院審理時，雖先後2 次到庭就同一事項具結作
    證，然其所侵害之國家法益僅為一個，故僅成立一偽證罪。
    又被告有犯罪事實欄所載之前科判決及執行紀錄，有臺灣高
    等法院被告前案紀錄表1 紙在卷可稽，被告於有期徒刑執行
    完畢後5 年內再故意犯本件有期徒刑以上之罪，為累犯，應
    依刑法第47條第1 項之規定，加重其刑。雖被告於95年7 月
    1 日前即為虛偽證述，惟其於95年7 月1 日後仍續行為虛偽
    證述，而依上開所述，被告就同一訴訟案件數次虛偽證述，
    僅成立一偽證罪，是其最終虛偽證述之時間既係在95年7 月
    1 日之後，自應適用現行刑法第47條之規定，而毋庸為新舊
    法比較適用之說明；另被告最終虛偽證述之時間既係在96年
    4 月24日之後，不合於中華民國九十六年罪犯減刑條例第2
    條第1 項第3 款規定之減刑條件，自不得減刑，均附此敘明
    。至被告於偵查中就扣案駕照為何人所偽造交付之於案情有
    重要關係之事項，先指稱係葉良煇交付，並供後具結，嗣於
    本院審理時供前具結而改稱係陳國偉交付，僅係變更偵查中
    之陳述內容，並未自白偵查中之陳述係屬虛偽，尚不能解免
    裁判權陷於誤用或濫用之虞，即與刑法第172 條規定不相符
    合，不能減免其刑，亦併此敘明。
四、本件係依刑事訴訟法第451 條之1 之請求所為之科刑判決，
    依同法第455 條之1 第2 項規定，被告、檢察官均不得上訴
    ，併予指明。
五、依刑事訴訟法第449 條第2 項、第3 項、第455 條之1 第2
    項，刑法第168 條、第47條第1 項，逕以簡易判決處刑如主
    文。
中    華    民    國    98    年    4     月    17    日
                        刑事庭  法  官  鍾雅蘭
以上正本證明與原本無異。
本件不得上訴。
                                書記官  楊郁馨
中    華    民    國    98    年    4     月    17    日
附錄本案論罪科刑法條：
中華民國刑法第168 條
於執行審判職務之公署審判時或於檢察官偵查時，證人、鑑定人
、通譯於案情有重要關係之事項，供前或供後具結，而為虛偽陳
述者，處7 年以下有期徒刑。


司法院資訊處製作；財團法人民間司法改革基金會備份。
